臺灣花蓮地方法院刑事判決　　　　　　　　　　　　　九十一年度易字第二五一號
　　公　訴　人　臺灣花蓮地方法院檢察署檢察官
　　被　　　告　丙○○
右列被告因竊盜案件，經檢察官提起公訴（九十一年度偵字第六０六號、八一三號、
八四０號），本院判決如左：
    主  文
丙○○共同連續竊盜，處有期徒刑拾月。扣案之鑰匙壹支沒收。又意圖為自己不法之
所有，而侵占遺失物，處罰金仟元，如易服勞役，以佰元折算壹日。
    事  實
一、丙○○意圖為自己不法之所有，基於概括之犯意，於民國九十一年一月十日起至
    同年四月十三日止，連續單獨或與他人共為下列竊盜犯行：
（一）於九十一年一月十日凌晨二時許，在花蓮市○○路三號前，以自備之鑰匙一支
      ，竊取甲○○所有，適停放在該處之ＤＦＡ─四七五號機車，得手後改懸其所
      有之ＲＨＲ─五六０號機車車牌騎用。嗣丙○○於九十一年一月二十六日騎乘
      該機車前往竊取他人財物時，為警逮捕而查獲，並扣得上開鑰匙一支。
（二）再於九十一年一月十日凌晨三時十五分許（起訴書誤載為三十分），騎乘上開
      車牌ＲＨＲ─五六０號機車行經花蓮市○○街四十五號前時，發現戊○○所有
      停放在該處之ＤＪ─０三一一號自小貨車車門未鎖，且車鑰匙放置於車內，即
      停放機會後乘機竊走該車，離去時，為車主戊○○兒子張子平發現，嗣丙○○
      竊走該車後，於同日凌晨四時許，將該車停放於花蓮市○○路旁，並將車鑰匙
      丟棄後，返回上開花蓮市○○街四十五號前欲騎乘先前所停放在該處之機車時
      ，為前述張子平發現而報警當場查獲。
（三）又於九十一年一月二十六日下午三時許，騎乘機車行經花蓮縣吉安鄉○○路一
      八一之二號前時，發現無人之機會，竟打開停放在該處之張秀玉所有ＧＢ─三
      二一二號自用小貨車後棚架門，翻動車內物品，正著手欲竊取車內之際，適為
      張秀玉配偶鄒滿謨發現而上前質問，丙○○未竊得物品即騎機車逃離現場，旋
      經鄒滿謨報警而查獲。
（四）丙○○復於九十一年四月十三日騎乘機車後搭載丁○○前往花蓮市○○路市場
      購買水果，機車行經重慶路四０八號水果攤前時，丁○○發現水果攤販乙○○
      正在點數鈔票，即告知丙○○「騎回頭，有一個人在算錢」，丙○○聽得上情
      後，即與丁○○共同基於犯意之聯絡，將機車繞回頭停在乙○○所經營之水果
      攤位前，丙○○偽裝看水果，而由丁○○乘乙○○未注意之際，將乙○○放置
      於水果攤之黑色手提包（內裝駕駛執照一張、現金新臺幣千元紙鈔十六張、一
      百元紙鈔二張，共計一萬六千元二百元）一個竊取之，得手後，二人即騎乘機
      車逃離現場，雖乙○○因販售水果而未發覺手提包已遭竊，然為附近居民發現
      ，而在花蓮市○○○街口將二人所騎乘之機車攔截，當場逮捕送警偵辦，並扣
      得上開黑色手提包一個。
二、丙○○復於九十一年一月二十六日下午二時許，在花蓮縣花蓮市○○路三商百貨
    前，拾獲庚○○所有國軍汽車駕駛執照、軍人營區大門通行證各一張等遺失物，
    竟意圖為自己不法之所有，將上開物品侵占入己。
三、案經花蓮縣警察局花蓮分局及吉安分局移送臺灣花蓮地方法院檢察署檢察官偵查
    起訴。
    理  由
一、右開事實一（一）、（二）、（三）部分之竊盜事實，均據被告丙○○坦承不諱
    ，且有如下證據可佐證：
（一）其中竊盜犯行（一）部分，並經被害人甲○○指訴綦詳，復有被告用以行竊機
      車之鑰匙一支扣案可佐，以及甲○○失竊機車後報案之花蓮縣警察局車輛協尋
      電腦輸入單一紙、甲○○領回被竊之ＤＦＡ─四七五號機車而出具之贓證物品
      認領保管收據一紙在卷可佐（見吉警刑字第０八九四八號卷）。
（二）竊盜犯行（二）部分，業經被害人戊○○及其子張子平指訴如何發現被告於前
      述時、地將其所有之ＪＤ─０三一一號小貨車竊走，張子平騎機車追捕不及後
      ，嗣於同日凌晨四時許，發現被告返回竊車地點，欲騎回停放在該處之車牌Ｒ
      ＨＲ─五六０機車時，報警而查獲之經過甚詳（見花市警刑字第０九一０００
      一四五七０號卷筆錄），復有戊○○領回上開小貨車而出具之贓物領據一紙、
      車籍作業系統─查詢認可資料表一紙附卷可按（見同上警卷）。
（三）前述事實（三）部分，已據當場逮捕被告之被害人己○○指訴：他如何於前開
      時、地聽到大門外有異聲傳來，而發現一男子騎騎白色輕機車停在其太太張秀
      玉所有之ＧＢ─三二一二號小貨車旁，於十分鐘後，他打開大門正要外出時，
      就看到該名男子私自打開小貨車車後棚架門，私自翻動裡面的物品，於是上前
      問他在幹什麼？他馬上跑掉，要騎那輛白色輕機車離開，於是報警而逮捕被告
      等情綦詳（見吉警刑字第０八九四八號卷第二二至二四頁），經核與被告自白
      相符，已堪認真實，而被告無正當理由，私自開啟他人小貨車車後棚架門，翻
      動車內物品，即遭車主發現，而未竊得物品，然其所為足認已著手於竊盜行為
      之實施。
（四）被告對竊取乙○○黑色手提包犯行，僅承認以機車載丁○○至重慶路乙○○所
      經營的水果攤前之事實，然否認與丁○○有共同竊盜之犯意聯絡，認是丁○○
      獨自下手行竊的，當時他是在看水果云云，經查：被告與丁○○有竊盜犯意聯
      絡之情形業據證人即同案共犯丁○○到庭證述：當時丙○○騎機車載我要去買
      水果時，騎機車經過水果攤時，我有看到那個賣水果的婦女在算錢，然後我就
      叫丙○○將機車回頭，我跟他說「騎回頭，後面有一個人在算錢」，然後他就
      騎回頭，將車停在那個婦女的水果攤前，當時我跟丙○○說「騎回頭，後面有
      一個人在算錢」時，他就馬上騎回頭，當時雖沒有說事成要分給丙○○多少錢
      ，但是依我們之間的默契應該是一人分一半，偷手提包時那婦女沒有看到也不
      知道我們偷了她的手提包，是旁邊的人看到去追我們等語甚詳（見本院九十一
      年十月十七日審理筆錄），核與被害人乙○○指訴：當時另一竊嫌（即丙○○
      ）騎機車接應丁○○等情相符，復有查獲黑色手提包一只、一萬六千二百元紙
      鈔、駕駛執照一張之照片附卷，乙○○領回上開被竊物品出具之贓物領據一紙
      在卷花蓮分局警卷可稽。
（五）綜上所述，被告所為如事實一所示之竊盜犯行，均事證明確，均堪以認定。
二、前揭事實二所示侵占犯行部分，業經被告丙○○坦承在卷，核與遺失國軍汽車駕
    駛執照及軍人營區大門通行證之被害人庚○○及向庚○○借車外出致遺失證件之
    蕭祺龍指訴甚詳（見吉警刑字第０八九四八號卷第六至十三頁），並有庚○○領
    回上開證件而出具之贓證物品保管收據一紙附卷足憑（見上開警卷第二七頁）。
    此部分事證明確，被告侵占犯行亦堪認定。
三、核被告所為，係犯刑法第三百二十條第一項之竊盜罪、第三百三十七條之侵占遺
    失物罪。被告與同案丁○○，就竊取乙○○財物之該次竊盜行為間，有犯意之聯
    絡及行為之分擔，為共同正犯。被告所為上開數次竊盜行為，雖有既遂與未遂之
    區別，然均時間緊接，所犯罪名相同，顯係出於概括之犯意反覆為之，為連續犯
    ，應以竊取乙○○財物既遂之一罪論，並加重其刑。被告所犯連續竊盜罪與侵占
    遺失物罪之間，犯意各別，罪名互異，應分論併罰。爰審酌被告之品行、犯罪動
    機、目的、手段、所生之危害及犯罪後之態度等一切情狀，量處如主文所示之刑
    ，並就侵占罪部分，諭知易服勞役之折算標準。扣案之鑰匙一支，為被告所有係
    供犯罪所用之物，業據被告供承在卷，併予宣告沒收。
據上論斷，應依刑事訴訟法第二百九十九條第一項前段，刑法第二十八條、第五十六
條、第三百二十條第一項、第三百三十七條、第四十一條第一項前段、第四十二條第
二項、第三十八條第一項第二款，罰金罰鍰提高標準條例第一條、第二條第一項，判
決如主文。
本案經檢察官許建榮到庭執行職務。
中      華      民      國    九十一    年      十      月     三十     日
                              臺灣花蓮地方法院刑事庭
                                  法  官  吳  順  龍
右正本證明與原本無異。
如對本判決不服，應於送達後十日內，向本院提出上訴狀。（應抄附繕本）告訴人或
被害人如對於本判決不服者，應具備理由請求檢察官上訴，其上訴期間之計算係以檢
察官收受判決正本之日期為準。
  法院書記官
中      華      民      國    九十一    年     十一     月       一     日
附錄本判決論罪之法律條文：
刑法第三百二十條第一項：
意圖為自己或第三人不法之所有，而竊取他人之動產者，為竊盜罪，處五年以下有期
徒刑、拘役或五百元以下罰金。
刑法第三百三十七條：
意圖為自己或第三人不法之所有，而侵占遺失物、漂流物或其他離本人所持有之物者
，處五百元以下罰金。
